臺灣士林地方法院交通事件裁定　　　　100年度交聲字第861號
原處分機關　交通部公路總局臺北區監理所基隆監理站
異　議　人
即受處分人　詹甘祥
上列異議人即受處分人因違反道路交通管理處罰條例案件，對於
交通部公路總局臺北區監理所基隆監理站民國100年8月9日基監
字第裁42-RB0000000號裁決聲明異議（原舉發單號：基隆市警察
局舉發違反道路交通管理事件通知單基警交字第RB0000000號）
，本院裁定如下：
    主  文
異議駁回。
    理  由
一、按駕駛人駕駛汽車，應遵守道路交通標誌、標線、號誌之指
    示，並服從交通指揮人員之指揮，汽車行駛至交岔路口，應
    遵守燈光號誌或交通指揮人員之指揮，道路交通安全規則第
    90條及第102條第1項第1款分別定有明文。次按汽車駕駛人
    ，行經有燈光號誌管制之交岔路口闖紅燈者，處新臺幣（下
    同）1,800元以上5,400元以下罰鍰，並記違規點數3點，道
    路交通管理處罰條例第53條第1項、第63條第1項第3款分別
    定有明文。
二、原處分意旨略以：異議人即受處分人詹甘祥（下稱異議人）
    於民國100年7月22日（裁決書誤載為23日）上午11時2分許
    ，駕駛車牌號碼998-EQN 號重型機車（下稱本案機車）於基
    隆市○○路上行駛，嗣行經有燈光號誌管制之基隆市○○路
    與百六街口時遇實踐路方向號誌為紅燈，仍闖紅燈前行，經
    警舉發違規，爰依道路交通管理處罰條例第53條第1 項之規
    定，處罰鍰1,800 元，並依同條例第63條第1 項第3 款之規
    定，記違規點數3 點等語。
三、異議意旨略以：異議人因患有些微精神疾病，不能曬到太陽
    太久，而當時騎車至基隆市○○路與百六街口時已接近中午
    ，為了遮陽始將本案機車前移，但並未闖紅燈云云。
四、經查：
  (一)異議人於前開時地駕駛本案機車沿基隆市○○路行駛，行經
    基隆市○○路與百六街口時遇到紅燈，而為警攔查時，其所
    騎乘之本案機車已超越該路口實踐路之停止線等情，業據異
    議人於本院自承無訛，並有基隆市警察局舉發違反道路交通
    管理事件通知單、基隆市警察局第三分局100 年8 月4 日基
    警三分五字第1000307116號函附卷可稽（分見本院卷第7頁
    、第9 頁），是此部分事實，首堪認定。
  (二)異議人雖以前詞置辯，然查：
  1.經質諸證人即現場舉發之基隆市警察局百福派出所員警黃國
    棟上情，結證稱：伊當天駕駛車輛沿基隆市○○街往堵南街
    方向行駛，行經該路段與實踐街口時，乃係綠燈直行，惟於
    穿越該交岔路口之際，目擊異議人騎乘本案機車由基隆市○
    ○路闖越紅燈，超過停止線而於該交岔路口之百六街的分向
    線附近停車等語（見本院卷第15頁至第16頁），並有證人黃
    國棟庭呈之基隆市○○路與百六街口網路地圖翻拍照片3 紙
    存卷可參（見本院卷第19頁至第21頁），足認異議人於上開
    時地騎車行經基隆市○○路與百六街口時，確係闖越紅燈，
    而在基隆市○○路與百六街口之百六街分向線附近停車並為
    警查獲無訛。
  2.次查，異議人是否得以為圖遮陽而闖越紅燈作為免責事由，
    本有疑問，況依證人黃國棟庭呈之前開基隆市○○路與百六
    街口網路地圖翻拍照片3 紙所示，該交岔路口為一開放式路
    口，週邊並無樹木或建築物足資遮蔽陽光，遑論異議人係在
    該交岔路口之百六街分向線附近停車為警查獲，已如前述，
    觀諸前揭照片所示情狀，更無任何可供遮陽之物件，則異議
    人空言辯稱係為躲太陽才超越停止線行駛云云，即屬無據，
    無可憑採。參以異議人於本院自承：「（問：當時你的車輛
    是行駛還是停止的狀態？）我當時應該是停下來東張西望要
    找去監理站的路」（見本院卷第14頁背面），而證人黃國棟
    於本院亦證稱：「（問：受處分人有無主張是為了要躲太陽
    才超越停止線？）我說你為何闖紅燈，停在分向線上，受處
    分人說『我在看陣頭走到哪裡了，所以我才會東張西望』，
    當天剛好有陣頭沒錯」（見本院卷第15頁背面），益見異議
    人上開辯詞，無非事後卸責之詞，無可採信。
  3.異議人雖於本院審理時另辯稱，當時因為戴安全帽整個頭會
    很熱，所以會頭痛云云（見本院卷第14頁背面），惟此與證
    人黃國棟於本院證稱：「我跟受處分人說你沒有帶行照、駕
    照及沒有戴安全帽又闖紅燈，我只開你闖紅燈的部分，其他
    違規的部分我用告誡的方式處理，但是受處分人當時跟我說
    你不要開我闖紅燈，你開我沒有戴安全帽，因為闖紅燈很貴
    ，我跟受處分人說單子不可以亂開是要上法院的」、「（問
    ：所以受處分人當天也沒有戴安全帽？）是」（見本院卷第
    15頁至第16頁）等情大相逕庭，是異議人此節所辯，亦屬無
    稽，洵無可採。
  4.至異議人雖聲請調閱基隆市○○路與百六街口監視器查看，
    惟該處路口監視器因在維修中而無留存影像，業據證人黃國
    棟詢問派出所承辦人後於本院審理時結證明確，且本案事證
    既已明確，如前所述，則本院認為並無再予調閱基隆市○○
    路與百六街口監視器之必要，附此敘明。
五、綜上所述，異議人於上揭時地駕駛本案機車，確有「駕車行
    經有燈光號誌管制之交叉路口闖紅燈」之違規行為，從而原
    處分機關依道路交通管理處罰條例第53條第1項、第63條第1
    項第3款之規定，裁處異議人罰鍰1,800元並記違規點數3點
    ，核無違誤。本件聲明異議為無理由，應予駁回。
據上論斷，應依道路交通事件處理辦法第18條，裁定如主文。
中    華    民    國   100    年    9     月    26    日
                        交通法庭法  官  蘇怡文
以上正本證明與原本無異。
如不服本裁定應於送達後 5日內向本院提出抗告狀。
                                書記官  朱俶伶
中    華    民    國   100    年    9     月    27    日